<!DOCTYPE html PUBLIC "-//W3C//DTD XHTML 1.0 Transitional//EN" "http://www.w3.org/TR/xhtml1/DTD/xhtml1-transitional.dtd">
<html xmlns="http://www.w3.org/1999/xhtml">
<head>
	<meta http-equiv="Content-Type" content="text/html; charset=iso-8859-1" />
	<title>Ymm‰rr‰ suomea</title>
	<style type="text/css" media="all">@import "css/styles.css";</style>
	<script type="text/javascript" src="swfobject.js"></script>
</head>
<body class="font-medium">
	<div id="main-wrapper">
		<div id="topbar"></div>
		<div id="main-menu">
			<table cellspacing="0" cellpadding="0" border="0" class="add-links"><tr>
				<td class="item"><img class="raquo" src="i/raquo.gif" alt="" height="7" width="4" /><a href="/ymmarra/index.php?moduli=sanakirja">Sanakirja</a></td>
				<td class="item"><img class="raquo" src="i/raquo.gif" alt="" height="7" width="4" /><a href="/ymmarra/index.php?moduli=verbit">Verbiluettelo</a></td>
				<td class="item"><img class="raquo" src="i/raquo.gif" alt="" height="7" width="4" /><a href="/ymmarra/index.php?moduli=kielioppi">Kielioppi</a></td>
			</tr></table>
			<table cellspacing="0" cellpadding="0" border="0"><tr>
				<td class="item"><img class="raquo" src="i/raquo.gif" alt="" height="7" width="4" /><a href="/ymmarra/index.php">Etusivu</a></td>
				<td class="item"><img class="raquo" src="i/raquo.gif" alt="" height="7" width="4" /><a href="/ymmarra/index.php?moduli=tekstit">Lukutekstit</a></td>
			</tr></table>
		</div>
		<div id="content">
			<table cellspacing="0" cellpadding="0" border="0" id="content-wrapper"><tr>
				<td>
					<div id="left-menu">
												<div class="header-verb"><span>Verbit</span></div>
						<div class="menu">
								<div class="init"><a href="/ymmarra/index.php?moduli=verbit&kirjain=a">A</a></div>
								<div class="init"><a href="/ymmarra/index.php?moduli=verbit&kirjain=e">E</a></div>
								<div class="init"><a href="/ymmarra/index.php?moduli=verbit&kirjain=h">H</a></div>
								<div class="init"><a href="/ymmarra/index.php?moduli=verbit&kirjain=i">I</a></div>
								<div class="init"><a href="/ymmarra/index.php?moduli=verbit&kirjain=j">J</a></div>
								<div class="init"><a href="/ymmarra/index.php?moduli=verbit&kirjain=k">K</a></div>
								<div class="init"><a href="/ymmarra/index.php?moduli=verbit&kirjain=l">L</a></div>
								<div class="init"><a href="/ymmarra/index.php?moduli=verbit&kirjain=m">M</a></div>
								<div class="init"><a href="/ymmarra/index.php?moduli=verbit&kirjain=n">N</a></div>
								<div class="init"><a href="/ymmarra/index.php?moduli=verbit&kirjain=o">O</a></div>
								<div class="init"><a href="/ymmarra/index.php?moduli=verbit&kirjain=p">P</a></div>
								<div class="init"><a href="/ymmarra/index.php?moduli=verbit&kirjain=r">R</a></div>
								<div class="init"><a href="/ymmarra/index.php?moduli=verbit&kirjain=s">S</a></div>
								<div class="init"><a href="/ymmarra/index.php?moduli=verbit&kirjain=t">T</a></div>
								<div class="init"><a href="/ymmarra/index.php?moduli=verbit&kirjain=u">U</a></div>
								<div class="init"><a href="/ymmarra/index.php?moduli=verbit&kirjain=v">V</a></div>
								<div class="init"><a href="/ymmarra/index.php?moduli=verbit&kirjain=y">Y</a></div>
								<div class="init"><a href="/ymmarra/index.php?moduli=verbit&kirjain=ƒ">ƒ</a></div>
						</div>					</div>
				</td>
				<td>
					<div id="main-content">
						<div id="path">
							<a href=".">Etusivu</a> &gt; <a href="/ymmarra/index.php?moduli=verbit&kirjain=S">S</a>						</div>
													<h1>SƒƒTƒƒ</h1>
						<table cellspacing="0" cellpadding="0" border="0">
							<tr>
								<td colspan="2" style="padding-bottom:10px;"><strong>Aktiivin indikatiivi</strong></td>
							</tr>
							<tr>
								<td><pre>PREESES                    
min‰      s‰‰d‰n           
sin‰      s‰‰d‰t           
h‰n       s‰‰t‰‰           
me        s‰‰d‰mme         
te        s‰‰d‰tte         
he        s‰‰t‰v‰t         

PASSIIVI
          s‰‰det‰‰n        

IMPERFEKTI                 
         s‰‰din            
         s‰‰dit            
         s‰‰ti             
         s‰‰dimme          
         s‰‰ditte          
         s‰‰tiv‰t          

PASSIIVI
         s‰‰dettiin        

PERFEKTI
olen     s‰‰t‰nyt          
olet     s‰‰t‰nyt          
on       s‰‰t‰nyt          
olemme   s‰‰t‰neet         
olette   s‰‰t‰neet         
ovat     s‰‰t‰neet         

PASSIIVI
on       s‰‰detty          

PLUSKVAMPERFEKTI
olin     s‰‰t‰nyt          
olit     s‰‰t‰nyt          
oli      s‰‰t‰nyt          
olimme   s‰‰t‰neet         
olitte   s‰‰t‰neet         
olivat   s‰‰t‰neet         

PASSIIVI
oli      s‰‰detty          
</pre></td>
								<td>&nbsp;&nbsp;&nbsp;</td>
								<td><pre>    KIELTOMUOTO
    en        s‰‰d‰
    et        s‰‰d‰
    ei        s‰‰d‰
    emme      s‰‰d‰
    ette      s‰‰d‰
    eiv‰t     s‰‰d‰


    ei        s‰‰det‰

   
    en        s‰‰t‰nyt
    et        s‰‰t‰nyt
    ei        s‰‰t‰nyt
    emme      s‰‰t‰neet
    ette      s‰‰t‰neet
    eiv‰t     s‰‰t‰neet


    ei        s‰‰detty


    en      ole s‰‰t‰nyt
    et      ole s‰‰t‰nyt
    ei      ole s‰‰t‰nyt
    emme    ole s‰‰t‰neet
    ette    ole s‰‰t‰neet
    eiv‰t   ole s‰‰t‰neet


    ei      ole s‰‰detty


    en    ollut  s‰‰t‰nyt
    et    ollut  s‰‰t‰nyt
    ei    ollut  s‰‰t‰nyt
    emme  olleet s‰‰t‰neet
    ette  olleet s‰‰t‰neet
    eiv‰t olleet s‰‰t‰neet


    ei    ollut  s‰‰detty
</pre></td>
							</tr>
						</table>
						<table cellspacing="0" cellpadding="0" border="0">
							<tr>
								<td colspan="2" style="padding-bottom:10px;"><strong>Aktiivin konditionaali</strong></td>
							</tr>
							<tr>
								<td><pre>PREESENS
min‰     s‰‰t‰isin         
sin‰     s‰‰t‰isit         
h‰n      s‰‰t‰isi          
me       s‰‰t‰isimme       
te       s‰‰t‰isitte       
he       s‰‰t‰isiv‰t       

PASSIIVI
         s‰‰dett‰isiin     

PERFEKTI
olisin   s‰‰t‰nyt          
olisit   s‰‰t‰nyt          
olisi    s‰‰t‰nyt          
olisimme s‰‰t‰neet         
olisitte s‰‰t‰neet         
olisivat s‰‰t‰neet         

PASSIIVI
olisi    s‰‰detty          
</pre></td>
								<td>&nbsp;&nbsp;&nbsp;</td>
								<td><pre> 
     en          s‰‰t‰isi
     et          s‰‰t‰isi
     ei          s‰‰t‰isi
     emme        s‰‰t‰isi
     ette        s‰‰t‰isi
     eiv‰t       s‰‰t‰isi


    ei          s‰‰dett‰isi


    en olisi    s‰‰t‰nyt
    et olisi    s‰‰t‰nyt
    ei olisi    s‰‰t‰nyt
    emme olisi  s‰‰t‰neet
    ette olisi  s‰‰t‰neet
    eiv‰t olisi s‰‰t‰neet


    ei olisi    s‰‰detty
</pre></td>
							</tr>
						</table>
						<table cellspacing="0" cellpadding="0" border="0">
							<tr>
								<td colspan="2" style="padding-bottom:10px;"><strong>Aktiivin potentiaali</strong></td>
							</tr>
							<tr>
								<td><pre>PREESENS
min‰     s‰‰t‰nen          
sin‰     s‰‰t‰net          
h‰n      s‰‰t‰nee          
me       s‰‰t‰nemme        
te       s‰‰t‰nette        
he       s‰‰t‰nev‰t        

PASSIIVI
         s‰‰dett‰neen      

PERFEKTI
lienen   s‰‰t‰nyt          
lienet   s‰‰t‰nyt          
lienee   s‰‰t‰nyt          
lienemme s‰‰t‰neet         
lienette s‰‰t‰neet         
lienev‰t s‰‰t‰neet         

PASSIIVI
lienee   s‰‰detty          
</pre></td>
								<td>&nbsp;&nbsp;&nbsp;</td>
								<td><pre> 
    en          s‰‰t‰ne
    et          s‰‰t‰ne
    ei          s‰‰t‰ne
    emme        s‰‰t‰ne
    ette        s‰‰t‰ne
    eiv‰t       s‰‰t‰ne


    ei          s‰‰dett‰ne


    en    liene s‰‰t‰nyt
    et    liene s‰‰t‰nyt
    ei    liene s‰‰t‰nyt
    emme  liene s‰‰t‰neet
    ette  liene s‰‰t‰neet
    eiv‰t liene s‰‰t‰neet


    ei    liene s‰‰detty
</pre></td>
							</tr>
						</table>
						<table cellspacing="0" cellpadding="0" border="0">
							<tr>
								<td colspan="2" style="padding-bottom:10px;"><strong>Aktiivin imperatiivi</strong></td>
							</tr>
							<tr>
								<td><pre>PREESENS

(sin‰)   s‰‰d‰             
(h‰n)    s‰‰t‰kˆˆn         
(me)     s‰‰t‰k‰‰mme       
(te)     s‰‰t‰k‰‰          
(he)     s‰‰t‰kˆˆt         

PASSIIVI
         s‰‰dett‰kˆˆn      

PERFEKTI

ole      s‰‰t‰nyt          
olkoon   s‰‰t‰nyt          
olkaamme s‰‰t‰neet         
olkaa    s‰‰t‰neet         
olkoot   s‰‰t‰neet         

PASSIIVI

olkoon   s‰‰detty          
</pre></td>
								<td>&nbsp;&nbsp;&nbsp;</td>
								<td><pre> 

    ‰l‰         s‰‰d‰
    ‰lkˆˆn      s‰‰t‰kˆ
    ‰lk‰‰mme    s‰‰t‰kˆ
    ‰lk‰‰       s‰‰t‰kˆ
    ‰lkˆˆt      s‰‰t‰kˆ


    ‰lkˆˆn      s‰‰dett‰kˆ



    ‰l‰ ole       s‰‰t‰nyt
    ‰lkˆˆn olko   s‰‰t‰nyt
    ‰lk‰‰mme olko s‰‰t‰neet
    ‰lk‰‰ olko    s‰‰t‰neet
    ‰lkˆˆt olko   s‰‰t‰neet



    ‰lkˆˆn olko   s‰‰detty
</pre></td>
							</tr>
						</table>
						<table cellspacing="0" cellpadding="0" border="0">
							<tr>
								<td colspan="2" style="padding-bottom:10px;"><strong>Verbin nominaalimuodot</strong></td>
							</tr>
							<tr>
								<td><pre>I INFINITIIVI              

Lyhyempi muoto:            
         s‰‰t‰‰            

Pitempi muoto:             
         s‰‰t‰‰kseni       
         s‰‰t‰‰ksesi
         s‰‰t‰‰kseen
         s‰‰t‰‰ksemme
         s‰‰t‰‰ksenne
         s‰‰t‰‰kseen

III  INFINITIIVI           

inessiivi    s‰‰t‰m‰ss‰    
elatiivi     s‰‰t‰m‰st‰    
illatiivi    s‰‰t‰m‰‰n     
adessiivi    s‰‰t‰m‰ll‰
abessiivi    s‰‰t‰m‰tt‰    
instruktiivi s‰‰t‰m‰n      
                           
Passiivi
instruktiivi s‰‰dett‰m‰n   
                           
                           






</pre>


</BODY>
</HTML>
</pre></td>
								<td>&nbsp;&nbsp;&nbsp;</td>
								<td><pre> II INFINITIIVI

 inessiivi    s‰‰t‰ess‰
 instruktiivi s‰‰t‰en

 Passiivi
 inessiivi    s‰‰dett‰ess‰






   IV INFINITIIVI

   nominatiivi  s‰‰t‰minen
   partitiivi   s‰‰t‰mist‰
   

   I PARTISIIPPI 
   aktiivi      s‰‰t‰v‰
   passiivi     s‰‰dett‰v‰

   II PARTISIIPPI 
   aktiivi      s‰‰t‰nyt
   passiivi     s‰‰detty











</pre></td>
							</tr>
						</table>

					</div>
				</td>
			</tr></table>		</div>
		<div id="footer"><a href="http://www.oph.fi/"><img src="i/oph_logo_ymmarrasuomea.gif" width="157" height="35" alt="OPH" /></a></div>
	</div>
</body>
</html>
